【裁判字號】    90,訴,1747
【裁判日期】    900914
【裁判案由】    違反著作權法
【裁判全文】
臺灣高雄地方法院刑事判決                          九十年度訴字第一七四七號
    公  訴  人  臺灣高雄地方法院檢察署檢察官
    被      告  乙○○
右列被告因違反著作權法案件，經檢察官提起公訴（九十年度偵字第八三二九號），
本院判決如左：
    主  文
乙○○連續意圖銷售而擅自以重製之方法侵害他人之著作財產權，處有期徒刑柒月，
緩刑貳年。
扣案之燒錄器壹台、空白光碟片陸拾伍片、如附表所示重製之電影光碟片捌拾伍片均
沒收。
    事  實
一、乙○○明知如附表所示之視聽著作，分別係美商迪士尼企業股份有公司（下稱迪
    士尼公司）、時代華納娛樂股份有限公司（下稱華納公司）、二十世紀福斯影片
    股份有限公司（下稱福斯公司）、美國環球影片股份有限公司（下稱環球公司）
    、哥倫比亞影片股份有限公司（下稱哥倫比亞公司）、新線製作股份有限公司（
    下稱新線公司）、米高梅影片股份有限公司（下稱米高梅公司）及派拉蒙影片股
    份有限公司（下稱派拉蒙公司）等所享有著作財產權之視聽著作，未經該等著作
    財產權人之同意，不得擅自重製或銷售。惟乙○○為銷售營利，竟基於概括犯意
    ，自民國九十年四月間起，或由網站上得知光碟片之來源後，連續向不詳姓名之
    人購入盜版電影光碟，或向錄影帶店租得電影光碟後，旋連續在其高雄市○○區
    ○○路六八巷四之一號二樓自宅內，自行以所有之燒錄器一台非法重製前開購得
    、租得之電影光碟，再於同年四月十一日，藉由「拍賣者天堂大賣場」之網頁刊
    登販賣重製電影光碟之廣告，以每片新台幣（下同）三十元之價格，意圖銷售其
    重製之電影光碟，而侵害前揭視聽著作之著作財產權人。嗣於九十年四月十八日
    下午二時三十分許，乙○○依約前往高雄市○○路與中山路口交付其重製之電影
    光碟時，為警當場查獲，並扣得二十七片重製之電影光碟，隨後又經乙○○帶同
    警方前往上址住處，扣得其所重製之電影光碟一百三十三片（共計扣得一百六十
    片，惟有七十五片未據告訴）、燒錄器一台、預備供重製用之空白光碟片六十五
    片、重製之音樂光碟四十一片（未據告訴）及其自己觀賞用之色情光碟四十五片
    。
二、案經高雄市政府警察局新興分局移送及告訴人美商迪士尼公司、華納公司、福斯
    公司、環球公司、哥倫比亞公司、新線公司、米高梅公司及派拉蒙公司分別訴請
    臺灣高雄地方法院檢察署檢察官偵查起訴。
    理  由
一、右揭事實，訊據被告乙○○均坦承不諱，核與告訴人美商迪士尼等公司所委任之
    共同告訴代理人甲○○於警訊及本院審理中指述之情節相符。而被告係利用拍賣
    者天堂網頁，從事對外銷售重製他人電影光碟之行為，此有列印之網頁紀錄附卷
    可憑，並有扣案之電影光碟一百六十片及燒錄器一台可佐。又扣案如附表所示之
    電影光碟，經檢視後確係侵害告訴人美商迪士尼等公司之視聽著作，至於其重製
    方式，則係利用燒錄器拷貝之事實，亦有財團法人電影及錄影著作保護基金會鑑
    識報告一份在卷可稽，且經本院當庭勘驗扣案之電影光碟，確呈無外包裝及說明
    之裸片無訛，足徵被告之自白，核與事證相符，自堪採信。另被告經警查獲之過
    程，業據被告自陳，係因與打電話來的人進行交易，當時打電話來的人是說要買
    ，片名為魔鬼複製人等，詳細名稱忘記了，大約有十幾片，後來伊將東西拿給購
    買者就被查獲等語，顯見被告確有意圖營利銷售及交付之事實。故本件事證已臻
    明確，被告犯行堪予認定。
二、被告乙○○意圖銷售，擅自重製告訴人公司等享有著作財產權之視聽著作，核其
    所為，係犯著作權法第九十一條第二項之意圖銷售而擅自以重製之方法侵害他人
    之著作財產權罪，而被告於重製他人享有著作財產權之電影光碟，復意圖銷售營
    利而交付予不特定之人，其意圖營利而交付之低度行為已為意圖銷售而重製之高
    度行為所吸收，不另論罪，故公訴意旨認其二行為間，有方法結果之牽連關係，
    應從一重之意圖銷售而擅自以重製方法侵害他人之著作財產權罪論處，則有未洽
    。其多次意圖銷售而重製之行為，時間緊接，犯罪構成要件相同，顯係基於概括
    之犯意為之，為連續犯，應依刑法第五十六條之規定論以一罪，並加重其刑。又
    被告一重製行為，侵害告訴人等公司之數著作財產權人之法益，為想像競合犯，
    應從一重處斷。爰審酌智慧財產權之保障已蔚為世界經濟之潮流，亦係增進人類
    生活所必要之手段，被告未經著作財產權人之同意，竟以上揭方式破壞我國際形
    象及利益，惟念其並未實際得利，業據公訴人指揮司法警察官勘驗後，製有勘驗
    筆錄屬實（詳見偵查卷第二百零八頁至二百十二頁），犯罪時間非長，及犯罪後
    坦承犯行等一切情形，量處如主文所示之刑，藉資懲儆。末查，被告未曾受有期
    徒刑以上刑之宣告，此有臺灣高雄地方法院檢察署刑案資料查註紀錄表及臺灣高
    等法院被告全國前案紀錄表足按，因一時貪慾，致罹刑章，經此偵審及刑之教訓
    ，信無再犯之虞，本院認前開對其刑之宣告，以暫不執行為適當，爰併予諭知緩
    刑二年，用啟自新。
三、扣案之如附表所示之電影光碟共八十五片，及燒錄器一台，均為被告所有，且為
    供犯罪所用之物；而扣案之空白光碟片六十五片，則為其預備用以重製他人視聽
    著作之物，均據被告陳明在卷，爰依刑法第三十八條第一項第二款併予宣告沒收
    。至於其餘查扣之電影光碟七十五片部分，經查此部分未據合法告訴權人提出告
    訴，尚欠缺告訴之訴追條件，故此部分之光碟片自不應宣告沒收。另扣案重製之
    音樂光碟四十一片及色情光碟四十五片，係供被告觀賞所用，且本院復查無其他
    積極證據，足資證明係供犯罪所用之物，故此部分亦未為沒收之諭知，併此敘明
    。
據上論斷，應依刑事訴訟法第二百九十九條第一項前段，著作權法第九十一條第二項
，刑法第十一條前段、第五十六條、第五十五條、第三十八條第一項第二款、第七十
四條第一款，判決如主文。
中      華      民      國    九十      年     九     月     十四     日
                                臺灣高雄地方法院刑事第二庭
                                      法  官    李代昌
右正本證明與原本無異。
如不服本判決，應於判決送達後十日內，向本院提出上訴狀。
                                      書記官    吳月華
中      華      民      國      九十      年     九     月     十四     日
附錄本判決論罪科刑適用法條
著作權法第九十一條第二項
擅自以重製之方法侵害他人之著作財產權者，處六月以上三年以下有期徒
刑，得併科新台幣二十萬元以下罰金。
意圖銷售或出租而擅自以重製之方法侵害他人之著作財產權者，處六月以
上五年以下有期徒刑，得併科新台幣三十萬元以下罰金。
附表


司法院資訊處製作；財團法人民間司法改革基金會備份。
